臺灣橋頭地方法院刑事判決　
111年度簡上字第111號
上  訴  人  臺灣橋頭地方檢察署檢察官
被      告  王建翔




上列上訴人因被告竊盜案件，不服本院橋頭簡易庭中華民國111
年7月27日111年度簡字第469號第一審簡易判決（聲請簡易判決
處刑案號：111年度偵緝字第34 號），提起上訴，經本院管轄之
第二審合議庭判決如下：
    主  文
上訴駁回。
    事  實
一、王建翔於民國110年8月8日4時許，在高雄市楠梓區德民路楠
    梓加工區圍牆旁，意圖為自己不法之所有，基於竊盜之犯意
    ，徒手開啟李佳璋停放在路旁之車牌號碼00-0000號自小客
    貨車之車門，並以目光搜尋財物而著手行竊，然因遭路過民
    眾周永展發現其形跡可疑加以制止而未得逞。嗣因周永展報
    警處理，始悉上情。　
二、案經高雄市政府警察局楠梓分局報告臺灣橋頭地方檢察署檢
    察官偵查後聲請簡易判決處刑。
    理  由
壹、程序部分：
一、按被告於第二審經合法傳喚，無正當之理由不到庭者，得不
    待其陳述，逕行判決；對於簡易判決不服而上訴者，得準用
    上開規定，刑事訴訟法第371條、第455條之1第3項分別定有
    明文。查被告王建翔經本院合法傳喚，惟其於審判程序無正
    當理由未到庭，此有本院送達證書、公示送達裁定及公告及
    刑事報到單各1紙在卷可稽（見簡上卷第91、97-103、129頁
    ），依前揭規定，本院自得不待其陳述，由檢察官一造辯論
    而為判決，合先敘明。
二、次按被告以外之人於審判外之言詞或書面陳述，除法律有規
    定者外，不得作為證據；被告以外之人於審判外之陳述，雖
    不符刑事訴訟法第159條之1至第159條之4等條規定，而經當
    事人於審判程序同意作為證據，法院審酌該言詞陳述或書面
    陳述作成時之情況，認為適當者，亦得為證據；當事人、代
    理人或辯護人於法院調查證據時，知有第159條第1項不得為
    證據之情形，而未於言詞辯論終結前聲明異議者，視為有前
    項之同意，刑事訴訟法第159條第1項、第159條之5分別定有
    明文。查被告未曾敘明其對本判決所引用具傳聞性質之各項
    證據資料之證據能力是否有所爭執，至本院準備及審判程序
    期日，被告經合法傳喚後均未到庭陳述意見，堪認被告未於
    本案言詞辯論終結前就傳聞證據之證據能力聲明異議，而經
    本院於審判程序依法踐行調查證據程序後，檢察官就上開證
    據均同意有證據能力（見簡上卷第133頁），復查無依法應
    排除證據能力之情形，依上開規定，應有證據能力。又下列
    認定本案之非供述證據，經查並無違反法定程序取得之情，
    依刑事訴訟法第158條之4規定反面解釋，亦應具證據能力。
貳、實體部分
一、認定犯罪事實所憑之證據及理由：
    上揭犯罪事實，業據被告於警詢及偵查中坦承不諱（見警卷
    第1-3頁、偵緝卷第55-56頁），核與證人周永展於警詢中之
    指述相符（見警卷第4-6頁），並有現場照片6張附卷可佐（
    見警卷第10-12頁），足認被告前揭任意性自白與事實相符
    ，洵堪採為論罪科刑之依據。從而，本案事證明確，被告犯
    行足堪認定，應依法論科。
二、論罪科刑暨駁回上訴理由
(一)核被告所為，係犯刑法第320條第3項、第1項之竊盜未遂罪
    。
(二)原審以被告罪證明確予以論罪科刑，復依未遂犯規定予以減
    刑，並說明聲請意旨雖敘明被告構成累犯，並請求參照司法
    院大法官釋字第775號解釋意旨，審酌依刑法第47條第1項規
    定加重其刑等語。惟聲請人未具體指出被告之前案刑案資料
    查註紀錄表、判決書以外之證明方法證明被告構成累犯之前
    階段事實及其應加重其刑之後階段事項（如被告之特別惡性
    及對刑罰反應力薄弱等節），容屬未盡實質舉證責任，本院
    自無從為補充性調查，即不能遽行論以累犯及加重其刑，但
    本院仍得就被告之前科素行，依刑法第57條第5 款所定「犯
    罪行為人之品行」之量刑審酌事項而為評價。又審酌「被告
    不思以正當方法獲取財物，竟為貪圖不法利益，率爾竊取他
    人財物，侵害他人財產權，且除被告先前亦有多次竊盜犯行
    經判處罪刑之紀錄，有被告前案紀錄表在卷可證，素行非佳
    ；惟念被告犯後坦承犯行，著手竊取之財物因未遂而未致告
    訴人有實際財產損失（即無庸宣告沒收）；兼衡其高中畢業
    之教育程度、自述小康之家庭經濟狀況等」等一切情狀，量
    處拘役50日，並諭知如易科罰金以新臺幣1000元折算1日，
    核其認事用法無違誤，量刑亦已就刑法第57條所列各款事由
    詳為斟酌，未有逾越法定刑或濫用裁量權之違法或不當情事
    ，本院自應尊重。檢察官以：聲請意旨已主張被告構成累犯
    及應加重其刑，且提出刑案資料查註紀錄表等資料為佐，原
    審未認定構成累犯並據此加重刑度，並非妥適，縱未論累犯
    加重其刑，原審量刑仍屬過輕等為由，提起上訴。本院觀諸
    聲請簡易判決處刑書，於犯罪事實欄固記載「王建翔前因竊
    盜案件，經臺灣橋頭地方法院於民國108月26日以108年度簡
    字第1556號判決判處有期徒刑5月確定，並於109年7月15日
    有期徒徒刑執行完畢。」，復於證據並所犯法條欄說明「又
    被告曾受有期徒刑之執行完畢，有本署刑案資料查註紀錄表
    在卷可參，5年以內故意再犯本件有期徒刑以上之罪，為累
    犯，請依刑法第47條第1項規定及司法院釋字第775號解釋意
    旨，裁量是否加重其刑」等旨，並提出刑案資料查註紀錄表
    附於偵查卷為證，而原判決就被告本案犯行，雖未論以累犯
    並加重其刑，然於審酌欄中業已就被告可構成累犯之前科及
    執行完畢後5年內再犯本案乙情列為量刑審酌事由予以充分
    評價，顯然原審認檢察官就被告構成累犯之事實及應加重其
    刑之事項，所主張及指出之證明方法，尚有未盡，並認無依
    職權調查必要，因而未論以累犯或依累犯規定加重其刑，自
    無許檢察官事後循上訴程序，以該業經列為量刑審酌之事由
    應改論以累犯並加重其刑為由，指摘原判決未依累犯規定加
    重其刑違法或不當（最高法院110年度台上字第5660號判決
    意旨參照）。此外，上訴意旨固認被告於前案已因涉犯竊盜
    罪經法院分別判處有期徒刑3月、3月，原審就本件犯行僅量
    處拘役50日，對於個案之裁量判斷難謂妥適，具有量刑過輕
    情事等語，然本件被告甫著手行竊時即遭路人見其形跡可疑
    加以制止而未得逞，而未遂行竊盜犯行，與其前案既遂竊盜
    犯行情節尚屬有間，原審判決就被告著手竊取財物未遂，未
    致告訴人受有實際財產損失乙節衡酌認定後，判處被告拘役
    50日，量刑尚屬妥適，核無不當。從而，檢察官執詞主張原
    判決未論累犯並加重其刑，且有量刑過輕之情等節，均難認
    有理，應予駁回。
據上論斷，應依刑事訴訟法第455條之1第1項、第3項、第368條
，判決如主文。
本案經檢察官饒倬亞聲請簡易判決處刑及提起上訴，檢察官許亞
文到庭執行職務。
中　　華　　民　　國　　111 　年　　12　　月　　20　　日
                  刑事第七庭  審判長  法  官  周佑倫
                                      法  官  黄筠雅
　　　　　　　　　　                  法  官  林婉昀
以上正本證明與原本無異。
不得上訴。
中　　華　　民　　國　　111 　年　　12　　月　　20　　日
　　　　　　　　　　　　　　　　　　　書記官　曾小玲
　　　　　　　　　　　　　　　　　　　　　　
附錄本案論罪科刑法條：
中華民國刑法第320條
意圖為自己或第三人不法之所有，而竊取他人之動產者，為竊盜
罪，處5年以下有期徒刑、拘役或50萬元以下罰金。
意圖為自己或第三人不法之利益，而竊佔他人之不動產者，依前
項之規定處斷。
前二項之未遂犯罰之。